【裁判字號】    92,訴,1490
【裁判日期】    921113
【裁判案由】    毒品危害防制條例
【裁判全文】
臺灣高雄地方法院刑事判決                        九十二年度訴字第一四九號
    公  訴  人  臺灣高雄地方法院檢察署檢察官
    被      告  甲○○
右列被告因違反毒品危害防制條例案件，經檢察官提起公訴（九十二年度毒偵字第八
六號），並經本院裁定由受命法官獨任進行簡式審判程序，本院判決如左：
    主  文
甲○○連續施用第一級毒品，累犯，處有期徒刑拾月。扣案之海洛因壹包（驗後淨重
零點壹陸公克）沒收銷燬之；又連續施用第二級毒品，累犯，處有期徒刑捌月。應執
行有期徒刑壹年參月。扣案之海洛因壹包（驗後淨重零點壹陸公克）沒收銷燬之。
    事  實
一、甲○○前因於民國八十七年間施用毒品案件，經送觀察、勒戒後，認無繼續施用
    毒品之傾向，經臺灣高雄地方法院檢察署檢察官以八十七年度偵字第一三八六二
    號不起訴處分後，復因施用毒品案件，經送觀察、勒戒後，認有繼續施用毒品之
    傾向而送強制戒治，並經本院以於八十八年四月八日以八十八年度易字第一０八
    五號判決處有期徒刑四月確定，於八十八年十一月二十日執行完畢。詎仍不知悔
    改，復基於施用第一級毒品海洛因、第二級毒品安非他命之概括犯意，分別自九
    十一年十一月中旬起至九十二年一月二十五日止，在其位於高雄市○○區○○路
    七十巷三二號二樓之十一住處，連續以針筒注射方式施用海洛因多次，復自九十
    二年一月初起至九十二年一月二十五日止，在其上述住處，連續施用第二級毒品
    安非他命，為警於九十二年一月二十五日十七時五十分許，在高雄市苓雅區○○
    ○路與永樂街口查獲，並扣得海洛因一包（淨重零點一六公克，包裝重零點九二
    公克）。
二、案經高雄市政府警察局移送臺灣高雄地方法院檢察署檢察官偵查起訴。
    理  由
一、訊據被告甲○○於本院審理中對於右揭事實坦承不諱，並有海洛因一包（淨重零
    點一六公克，包裝重零點九二公克）扣案供佐，而該扣案之海洛因一包，經送法
    務部調查局鑑定，確實含有毒品海洛因成分，有該局九十二年三月四日調科壹字
    第二二○○一四七七六號鑑定通知書一份附卷可證（偵卷十一頁）。而被告於前
    揭時地為警查獲並經採集尿液以免疫學分析法及ＧＣ／ＭＳ方法（即氣相層析質
    譜儀法）檢驗結果，呈嗎啡及甲基安非他命陽性反應，此有高雄市立凱旋醫院九
    十二年二月二十四日高市凱醫檢字第八四九號煙毒尿液檢驗成績書一份、及尿液
    採集代碼表在卷可參（偵卷第十六、十七頁），而按若以氣相層析質譜儀（ＧＣ
    ／ＭＳ）作藥物及其代謝產物之定性及定量分析，幾乎不會有偽陽性反應產生，
    又人體投與海洛因後，迅速水解轉變為嗎啡，再循嗎啡之代謝途徑，排出體外，
    百分之五十以上於八小時內，自尿中排出，百分之九十於二十四小時內，自尿中
    排出等事實，業經臺北榮民總醫院八十三年四月七日八三北總內字第三○五九號
    、行政院衛生署藥物食品檢驗局（八○）藥檢壹字第○五六九五四號函分別闡釋
    明確。另依相關文獻資料顯示，甲基安非他命經口服投與後約百分之七十於二十
    四小時內自尿中排出，約百分之九十於九十六小時內自尿中排出，由於目前國內
    尿液中甲基安非他命之檢驗僅為鑑定其是否陽性反應，尚未定其含量，且甲基安
    非他命成分之檢出與其投與方式、投與量、個人體質、採尿時間與檢測儀器之精
    密度等諸多因素有關，因此僅憑尿液中呈安非他命陽性反應，並無法確實推算吸
  食時間距採集時間之長短，惟依上述資料推斷，最長可能不會超過四日，此有行
    政院衛生署藥物食品檢驗局八十一年二月八日（八一）藥檢壹字第一一五六號函
    可參。依上所述，既被告採驗之尿液，呈嗎啡及安非他命陽性反應，足認被告自
    白與事實相符，而得採為認罪科刑之依據。又被告前因施用毒品案件，經送觀察
    、勒戒後，認無繼續施用毒品之傾向，經臺灣高雄地方法院檢察署檢察官以八十
    七年度偵字第一三八六二號不起訴處分後，復因施用毒品案件，經送觀察、勒戒
    後，認有繼續施用毒品之傾向而送強制戒治，並經本院以於八十八年四月八日以
    八十八年度易字第一０八五號判決處有期徒刑四月確定，於八十八年十一月二十
    日執行完畢，有臺灣高等法院被告全國前案紀錄表、臺灣高雄地方法院檢察署刑
    案資料查註紀錄表各一份在卷為憑。本件事證明確，被告於不起訴處分確定五年
    內分別三犯前揭施用第一級毒品海洛因、第二級毒品安非他命等犯行，已堪認定
    ，應依法論科。
二、核被告甲○○所為，係犯毒品危害防制條例第十條第一項之施用第一級毒品罪及
    同條第二項之施用第二級毒品罪。被告分別持有第一、二級毒品並進而施用，持
    有之低度行為均應為施用之高度行為所吸收，均不另論罪。被告先後多次分別非
    法施用第一級毒品海洛因及第二級毒品安非他命之行為，時間緊接，反覆為之，
    所犯又係同一罪名之罪，顯係基於概括犯意為之，均應依連續犯規定論以一罪，
    並加重其刑。其所犯上開二罪間，犯意各別，行為互殊，應予分論併罰。起訴事
    實雖未敘及被告自九十一年十一月中旬起至九十二年一月二十三日止，連續施用
    海洛因多次，及自九十二年一月初起至九十二年一月二十三日止連續施用第二級
    毒品安非他命多次，然此部分事實與公訴人起訴被告於九十二年一月二十五日二
    十二時四十五分回溯七十二小時內施用海洛因、安非他命之犯罪事實既具有連續
    犯關係，應為起訴效力所及，本院自應加以審究。另被告於八十八年間因施用毒
    品案件，經本院以八十八年度易字第一０八五號判決處有期徒刑四月確定，並於
    八十八年十一月十九日執行完畢等情，有臺灣高等法院被告全國前案紀錄表一份
    可稽，其於有期徒刑執行完畢後五年內再犯本案有期徒刑以上之罪，應依累犯之
    規定，遞予加重其刑。爰審酌被告前曾因施用毒品數次觸法，顯見其無悔改之意
    ，及其屬自戕行為，所生危害非大，又坦承犯行，態度良好等一切情狀，分別量
    處如主文所示之刑，並定其應執行刑。扣案之第一級毒品海洛因一包（淨重零點
    一六公克，包裝重零點九二公克），應依毒品危害防制條例第十八條第一項前段
    規定，不問屬犯人與否，宣告沒收銷燬之。至鑑驗所耗損之第一級毒品海洛因，
    既已滅失，爰不令另為沒收銷毀之諭知。
三、本件被告所犯係死刑、無期徒刑、最輕本刑為三年以上有期徒刑以外之罪，其於
    準備程序中就被訴事實為有罪之陳述，經法官告知簡式審判程序之旨，並聽取公
    訴人及被告之意見後，認為適宜由受命法官獨任進行簡式審判程序，依刑事訴訟
    法第二百七十三條之一第一項規定，裁定由受命法官獨任進行簡式審判程序，附
    此敘明。
據上論斷，應依刑事訴訟法第二百九十九條第一項前段，第二百七十三條之一第一項
，毒品危害防制條例第十條第一項、第二項、第十八條第一項前段，，刑法第十一條
前段、第五十六條、第四十七條、第七十條、第五十一條第五款，判決如主文。
本案經檢察官彭斐虹到庭執行職務。
中    華    民    國    九十二    年      十一      月        十三      日
                                  臺灣高雄地方法院刑事第十二庭
                      法  官  陳  億  芳
右正本證明與原本無異。
如不服本判決，應於判決送達後十日內，向本院提出上訴狀。
                                      書記官  李  梅  芬
中    華    民    國    九十二    年      十一      月        十四      日
毒品危害防制條例第十條
施用第一級毒品者，處六月以上五年以下有期徒刑。
施用第二級毒品者，處三年以下有期徒刑。


司法院資訊處製作；財團法人民間司法改革基金會備份。
